nl: Sportartikelen > Fitness- en algemene trainingsapparaten > Verzwaarde kleding: Enkelgewichten; Verzwaarde vestsets; Verzwaarde vesten
ko: 스포츠용품 > 피트니스/일반 운동 장비 > 중량 옷: 발목용 중량; 중량 조끼 세트; 중량 조끼
de: Sportartikel > Fitness- & allgemeine Trainingsgeräte > Gewichtswesten & -manschetten: Knöchelgewichte; Gewichtswesten-Sets; Gewichtswesten
th: อุปกรณ์กีฬา > อุปกรณ์ออกกำลังกายทั่วไปและฟิตเนส > เสื้อผ้าถ่วงน้ำหนัก: ตุ้มน้ำหนักถ่วงข้อเท้า; ชุดเสื้อกั๊กถ่วงน้ำหนัก; เสื้อกั๊กถ่วงน้ำหนัก
tr: Spor Malzemeleri > Fitness ve Genel Egzersiz Ekipmanları > Ağırlık Kıyafetleri: Ayak Bileği Ağırlıkları; Ağırlıklı Yelek Takımları; Ağırlıklı Yelekler
da: Sportsartikler > Fitness og almindeligt træningsudstyr > Vægtet tøj: Ankelvægte; Vægtede vestesæt; Vægtede veste
nb: Sportsutstyr > Utstyr for fitness- og generell trening > Vektede klær: Ankelvekter; Vektvestsett; Vektvester
fi: Urheilutarvikkeet > Kuntoilu- ja yleiskuntolaitteet > Lisäpainovaatteet: Nilkkapainot; Painoliivisetit; Painoliivit
sk-SK: Športový tovar > Vybavenie na fitness a cvičenie > Oblečenie so závažím: Závažia na členky; Súpravy vesty so závažím; Vesty so závažím
zh-CN: 体育用品 > 健身与一般运动器材 > 负重衣: 脚踝重量器械; 加重背心套装; 加重背心
ja: スポーツ用品 > フィットネス・一般的な運動器具 > ウェイト付きウェア: アンクルウェイト; ウェイト付きベストセット; ウェイト付きベスト
cs: Sportovní potřeby > Vybavení pro fitness a běžné cvičení > Zátěžové oblečení: Závaží na kotníky; Sety zátěžových vest; Zátěžové vesty
pt-PT: Artigos de desporto > Equipamentos para fitness e exercícios gerais > Vestuário com pesos: Pesos para tornozelos; Conjuntos de coletes com pesos; Coletes com pesos
it: Articoli sportivi > Attrezzature per fitness e esercizi generali > Indumenti pesanti per allenamento: Pesi alla caviglia; Set di gilet con pesi; Gilet zavorrati
vi: Dụng cụ thể thao > Thiết bị tập thể thao & thể dục tổng hợp > Quần áo tạ tập thể lực: Tạ đeo mắt cá chân; Bộ áo đựng tạ; Áo đựng tạ
es: Equipamiento deportivo > Equipos de fitness y ejercicio general > Ropa con peso: Pesas para tobillos; Conjuntos de chalecos con peso; Chalecos con peso
sl-SI: Športna oprema > Oprema za fitnes in splošno vadbo > Obtežilna oblačila: Uteži za gležnje; Kompleti obtežilnih jopičev; Obtežilni jopiči
ro-RO: Articole sportive > Echipamente pentru fitness și exerciții fizice > Obiecte vestimentare cu greutăți: Greutăți pentru glezne; Seturi veste cu greutăți; Veste cu greutăți
el: Αθλητικά είδη > Εξοπλισμός για γενική άσκηση & φυσική κατάσταση > Ενδυμασία με βάρη: Βάρη για τους αστραγάλους; Σετ γιλέκων με βάρη; Γιλέκα με βάρη
lt-LT: Sporto prekės > Fitneso ir bendrojo pobūdžio treniruočių įranga > Pasunkinti drabužiai: Kulkšnių svoriai; Pasunkintų liemenių komplektai; Pasunkintos liemenės
sv: Sportartiklar > Fitness- och allmän träningsutrustning > Kläder med vikter: Ankelvikter; Viktvästset; Viktvästar
zh-TW: 體育用品 > 健身及一般運動器材 > 重訓服飾: 腳踝配重; 配重背心組; 配重背心
en: Sporting Goods > Fitness & General Exercise Equipment > Weighted Clothing: Ankle Weights; Weighted Vest Sets; Weighted Vests
hr-HR: Sportska oprema > Oprema za fitness i tjelovježbu > Odjeća s utezima: Utezi za gležnjeve; Kompleti prsluka s utezima; Prsluci s utezima
fr: Équipements sportifs > Équipement de fitness et d’exercice général > Vêtements alourdis: Poids cheville; Ensembles de gilets lestés; Gilets lestés
pt-BR: Artigos esportivos > Equipamentos de fitness e exercícios gerais > Roupas com peso: Pesos de tornozelo; Conjuntos de colete com peso; Coletes com peso
bg-BG: Спортни стоки > Оборудване за фитнес и общи упражнения > Облекло с тежести: Тежести за глезен; Комплекти жилетки с тежести; Жилетки с тежести
hu: Sportszerek > Fitnesz és általános edzőfelszerelés > Súlyozott ruházat: Bokasúlyok; Súlyozott mellénykészletek; Súlyozott mellények
pl: Sprzęt sportowy > Sprzęt fitness i ogólny do ćwiczeń > Obciążniki: Obciążniki na kostki; Zestawy kamizelek obciążeniowych; Kamizelki obciążeniowe
ru: Спортивные товары > Фитнес и физические упражнения > Утяжелители: Утяжелители для ног; Комплекты жилетов-утяжелителей; Жилеты-утяжелители